【裁判字號】    90,訴,2498
【裁判日期】    901112
【裁判案由】    毒品危害防制條例
【裁判全文】
臺灣臺中地方法院刑事判決                          九十年度訴字第二四九八號
    公  訴  人  臺灣台中地方法院檢察署檢察官
    被      告  甲○○原名楊.
右列被告因毒品危害防制條例案件，經檢察官提起公訴（九十年度毒偵字第四０六一
號），本院判決如左：
    主  文
甲○○連續施用第一級毒品，累犯，處有期徒刑壹年；扣案之海洛因伍包（其中壹包
含袋重壹點肆公克，另肆包含袋共重貳點伍公克）及沾有海洛因殘渣之插管參支，均
沒收銷燬之。又連續施用第二級毒品，累犯，處有期徒刑陸月；扣案之安非他命壹包
（含袋重零點伍公克）沒收銷燬之，吸食器貳組沒收之。主刑部分應執行有期徒刑壹
年肆月。
    事  實
一、甲○○（原名楊德通）於民國八十二年間，因違反肅清煙毒條例及麻醉藥品管理
    條例案件，經本院分別判處有期徒刑三年六月及十月，定執行刑為有期徒刑四年
    確定，於八十六年十一月二十六日執行完畢。又因施用第二級毒品案件，經本院
    依職權裁定送觀察勒戒處所觀察、勒戒後，認無繼續施用毒品之傾向，由本院以
    八十七年度易字第一五四五號判決免刑確定在案。甲○○於前案五年內，再因施
    用第一級及第二級毒品案件，經本院裁定送觀察勒戒處所觀察、勒戒後，認有繼
    續施用毒品之傾向，由本院裁定令入戒治處所施以強制戒治，並由台灣台中地方
    法院檢察署檢察官提起公訴，經本院以八十九年度訴字第七二三號判處有期徒刑
    一年四月，於八十九年五月二十九日確定。詎仍不知悔改，復基於概括之犯意，
    自九十年二月間起至同年八月十一日上午十時止，連續在台中縣大里市○○○街
    二十六號七樓居處，將第一級毒品海洛因以插管取出摻入香煙內點燃吸食之方式
    ，施用第一級毒品海洛因多次，平均約一天施用一次。又另行基於概括之犯意，
    自九十年二月間起至同年八月十一日上午十時止，連續在台中縣大里市○○○街
    二十六號七樓居處，將第二級毒品安非他命置於吸食器內，其下以火點燃吸取煙
    霧之方式，施用第二級毒品安非他命多次，平均約一天施用一次。嗣為警於九十
    年八月十一日十七時五十分許，在台中縣大里市○○○街二十六號七樓前查獲，
    並扣得甲○○持有之海洛因一包（含袋重一點四公克）、安非他命一包（含袋重
    ０點五公克）及沾有海洛因殘渣之插管三支，隨後經警再至台中縣大里市○○○
    街二十六號七樓甲○○居處，扣得海洛因四包（含袋共重二點五公克）及甲○○
    所有供施用安非他命所用之吸食器二組。甲○○三犯施用毒品之罪，由檢察官聲
    請本院裁定先令入戒治處所施以強制戒治。
二、案經臺中市警察局第一分局移送臺灣臺中地方法院檢察署檢察官偵查起訴。
    理  由
一、右揭事實，業據被告甲○○於本院審理時坦承不諱，而被告為警查獲後，所採尿
    液經送臺中市衛生局檢驗結果，確呈嗎啡及甲基安非他命陽性反應，有該局煙毒
    尿液檢驗成績書影本一份附卷可稽，且有海洛因五包（其中一包含袋重一點四公
    克，另四包含袋共重二點五公克）、安非他命一包（含袋重０點五公克）、沾有
    海洛因殘渣之插管三支及吸食器二組扣案可證。又被告前因施用第二級毒品案件
    ，經本院依職權裁定送觀察勒戒處所觀察、勒戒後，認無繼續施用毒品之傾向，
    由本院以八十七年度易字第一五四五號判決免刑確定在案。被告於五年內，再因
    施用第一級及第二級毒品案件，經本院裁定送觀察勒戒處所觀察、勒戒後，認有
    繼續施用毒品之傾向，由本院裁定令入戒治處所施以強制戒治，並由台灣台中地
    方法院檢察署檢察官提起公訴，經本院以八十九年度訴字第七二三號判處有期徒
    刑一年四月，於八十九年五月二十九日確定等情，有台灣台中地方法院檢察署刑
    案資料查註紀錄表一份及本院刑事判決二份在卷可考。本件事證明確，被告之犯
    行堪予認定。
二、核被告所為，係犯毒品危害防制條例第十條第一項之施用第一級毒品罪及同條例
    第十條第二項之施用第二級毒品罪。被告施用第一級、第二級毒品前後持有第一
    級、第二級毒品之低度行為，應分別為其施用第一級、第二級毒品之高度行為所
    吸收，均不另論罪。被告先後多次施用第一級、第二級毒品之行為，均時間密接
    ，所犯構成要件相同罪名，顯各基於概括之犯意反覆為之，為連續犯，應分別以
    一罪論，並各加重其刑。公訴人雖未就被告自九十年二月間起至五月間止連續施
    用第一級毒品海洛因及第二級毒品安非他命之犯行予以起訴，惟該部分各與已起
    訴之施用第一級毒品、第二級毒品部分，分別有連續犯之裁判上一罪關係，均為
    起訴效力所及，本院自得併予審理，附此說明。被告所犯前開二罪間，犯意各別
    ，構成要件互殊，應分論併罰。再查被告於八十二年間，因違反肅清煙毒條例及
    麻醉藥品管理條例案件，經本院分別判處有期徒刑三年六月及十月，定執行刑為
    有期徒刑四年確定，於八十六年十一月二十六日執行完畢，有警局刑案資料個別
    查詢報表及台灣台中地方法院檢察署刑案資料查註紀錄表在卷可稽，其受有期徒
    刑執行完畢後，於五年以內再犯本件有期徒刑以上之罪，為累犯，應依刑法第四
    十七條規定加重其刑。本件被告所犯施用第一級毒品罪及施用第二級毒品罪，各
    有二種刑之加重，應分別遞加之。爰審酌被告前有施用毒品前科紀錄多次，經觀
    察勒戒及強制戒治後，竟仍不知悔改警惕，猶施用二種毒品不輟，本不宜輕罰，
    惟念及施用毒品係自戕且容易成癮之行為，及被告於犯後坦承犯行等一切情狀，
    分別量處如主文所示之刑，並定其應執行之刑。扣案之海洛因五包（其中一包含
    袋重一點四公克，另四包含袋共重二點五公克）及安非他命一包（含袋重０點五
    公克），均屬查獲之毒品；另沾有海洛因殘渣之插管三支，因海洛因殘渣與插管
    間難以析離，故一併視為查獲之毒品；前開物品不問屬於犯人與否，均應依毒品
    危害防制條例第十八條第一項前段之規定，宣告沒收銷燬之。另扣案之吸食器二
    組係被告所有供施用安非他命所用之物，業經被告供明在卷，上開物品非屬專供
    施用毒品之器具，併依刑法第三十八條第一項第二款之規定諭知沒收之。
據上論斷，應依刑事訴訟法第二百九十九條第一項前段，毒品危害防制條例第十條第
一項、第二項、第十八條第一項前段、第二十條第三項前段，刑法第十一條前段、第
五十六條、第四十七條、第五十一條第五款、第三十八條第一項第二款，判決如主文
。
中      華      民      國    九十      年     十一     月     十二     日
                              臺灣臺中地方法院刑事第四庭
                                      法  官  張  靜  琪
右正本證明與原本無異。
如不服本判決，應於判決送達後十日內向本院提出上訴狀，上訴於臺灣高等法院臺中
分院( 須附繕本 )。
                                      書記官
中      華      民      國    九十      年     十一     月     十二     日
附錄論罪科刑法條
毒品危害防制條例第十條第一項
施用第一級毒品者，處六月以上五年以下有期徒刑。
毒品危害防制條例第十條第二項
施用第二級毒品者，處三年以下有期徒刑。


司法院資訊處製作；財團法人民間司法改革基金會備份。
